---
title: "Projet Série Temporelle"
output: html_notebook
---
SCHULTZ Martin - Master SISE - Université Lyon 2 <br>
Janvier 2023

```{r}
library("readxl")
```
```{r}
data = read_excel("Elec-train.xlsx")
#data = read_excel("F:/MasterSISE/SerieTemporelle/Projet/Elec-train.xlsx")
#data = read_excel("C:/Users/Maartin/Downloads/SerieTemporelle/Projet/Elec-train.xlsx")
```

```{r}
#dataSeries<-ts(data$Timestamp,,start=c(1931,1),end=c(1972,6),freq=12)
```

```{r}


x <- as.POSIXct(ts(data$Timestamp), format = "%Y-%m-%d %H:%M", tz = "UTC")
y <- format(x, format = "%d-%m-%Y %H:%M")
x
```











Vous devez rendre deux prévisions, avec et sans utilisation de la température extérieure, dans un fichier Excel intitulé

VotreNom.xlsx, avec exactement deux colonnes et 96 lignes, contenant les prévisions pour le 17/02/2010 : la première
colonne pour la prévision sans utilisation de la température, la seconde pour la prévision avec utilisation de la température.

En plus de vos prévisions, vous devez également renvoyer un court rapport (intitulé VotreNom.pdf) expliquant la manière dont vous avez procédé et contenant les codes R.

La notation prendra en compte :
- la qualité de votre méthodologie (50%)
- la qualité de votre prévision (30%)
- la qualité de votre rapport et le respect des consignes de l'examen (20%)