---
title: "Projet Série Temporelle"
output: html_notebook
---
SCHULTZ Martin - Master SISE - Université Lyon 2 <br>
Janvier 2023


Utilisation des librairies nécessaires<br>
```{r}
library("readxl")
library("forecast")
library("fpp2")
library("ggplot2")
library("dplyr")
library("xlsx")
```


## Importation des données

```{r}
data = read_excel("Elec-train.xlsx")
data[1,1] = "1/1/2010 1:15" # erreur de format dans le fichier source
```


La fréquence est de 96 car les données ont été mesuré toutes les 15min. <br>
1jour = 96 * 15min
```{r}
data=mutate(data, Timestamp = as.POSIXct(Timestamp,format = "%m/%d/%Y %H:%M"))
elec<- ts(data[,2], start = c(1,6), end = c(47,96),frequency = 96)
elecTemperature=ts(data[,2:3], start = c(1,6), end = c(48,96),frequency = 96)
```


## Analyse des donénes
```{r}
plot(elecTemperature)
plot(elec)
```
Il semble avoir une saisonnalité dans la consommation électrique, 
Mais il ne semble pas qu'il existe une tendance, car la consommation électrique ne semble ni augmenter ni diminiuer.<br>


## Division des données en échantillons d'apprentissage et de test.
L'échantillon de test représente le dernier jour de consommation.<br>
```{r}
elec_train = window(elec, start=c(1,6), end=c(46,96))
elec_test = window(elec, start=c(47,1), end=c(47,96))
elec_prev = window(elec, start=c(1,6))

elecTemperature_train = window(elecTemperature, start=c(1,6), end=c(46,96))
elecTemperature_test = window(elecTemperature, start=c(47,1), end=c(47,96))
elecTemperature_prev = window(elecTemperature, start=c(1,6))
```
On commence la série à partir de 6 car la première valeur à été prise à 1h15. (6ième quarts-heure de la journée) <br>


# Sans Utilisation de la variable Temperature

```{r}
tmp=acf(elec_train,type="cor",plot = FALSE)
plot(tmp)
```
Grâce à notre ACF, je suis sûr que la serie a une Saisonnalité, car la fonction décroit exponentiellement

```{r}
differenciation=diff(elec_train,lag=96)
autoplot(differenciation)
ggseasonplot(differenciation)
```

```{r}
diffpacf=pacf(diff(elec_train),type="cor",plot = FALSE)
plot(diffpacf)
```

```{r}
diffacf=acf(diff(elec_train),type="cor",plot = FALSE)
plot(diffacf)
```
## SARIMA

On va essayer d'utiliser les modèles auto-régressifs : <br>

En consultant le PACF, on voit un pic sur le lag 2, On essaye le modèle suivant :
```{r}
fit200=Arima(elec_train, order=c(2,0,0), seasonal=c(0,1,1))#96
summary(fit200)
prevfit200= forecast(fit200)
cat("RMSE", sqrt(mean(elec_test-prevfit200$mean)^2))SS
```


```{r}
fit200 %>% residuals() %>% ggPacf()
```
On voit un pic sur le lag 3, on va essayer d'améliorer les performances de notre modèle :

```{r}
fit300=Arima(elec_train, order=c(3,0,0), seasonal=c(0,1,1))#96
summary(fit300)
prevfit300= forecast(fit300)
cat("RMSE", sqrt(mean(elec_test-prevfit300$mean)^2))
```




```{r}
fit300 %>% residuals() %>% ggAcf()
```
On voit un pic sur le ACF, sur le lag 3 :
```{r}
fit303=Arima(elec_train, order=c(3,0,3), seasonal=c(0,1,1))#96
prevfit303 = forecast(fit303)
cat("RMSE", sqrt(mean(elec_test-prevfit303$mean)^2))
```
```{r}
checkresiduals(fit303)
```




```{r}
fit303 %>% residuals() %>% ggAcf()
```
On voit un pic sur le lag 7, on va encore améliorer notre modèle :
```{r}
fit307=Arima(elec_train, order=c(3,0,7), seasonal=c(0,1,1))#96
summary(fit307)
prevfit307 = forecast(fit307)
cat("RMSE", sqrt(mean(elec_test-prevfit307$mean)^2))
```

```{r}
fit307 %>% residuals() %>% ggPacf()
```

```{r}
fit307 %>% residuals() %>% ggAcf()
```
```{r}
checkresiduals(fit307)
```

Il reste des corrections pour capturer toutes les informations elles nécessitent une trop grande puissance de calcul pour que l'on puisse continuer. <br>
Cependant avec une p-value 0.0006805, les bruits blanc ne sont pas pris en compte. <br>




### SARIMA Auto

On va essayer de voir ce qu'on peut obtenir avec un SARIMA automatique :
```{r}
fitAuto=auto.arima(elec_train,lambda = "auto")
summary(fitAuto)
```

```{r}
prev= forecast(fitAuto)
cat("RMSE", sqrt(mean(elec_test-prev$mean)^2))
```
```{r}
autoplot(prev) + autolayer(elec_test, series="True data")+ autolayer(prev$mean, series="Auto Sarima Prediction")
```
Les résulats de ce modèle sont inférieur à ce que l'on a trouvé auparavant



## NEURAL NETWORK

On essaye de faire une prédiction avec un réseau de neurones
```{r}
NNfit=nnetar(elec_train)
summary(NNfit)
prevNNfit= forecast(NNfit)
cat("RMSE", sqrt(mean(elec_test-prevNNfit$mean)^2))
```
Le résultat n'est pas assez performant, comparé aux RMSE du SARIMA



## Holt-Winters
On essaye de faire une prédiction avec un Holt-Winters.

```{r}
fitHW= HoltWinters(elec_train)
summary(fitHW)
prevfitHW= forecast(fitHW)
cat("RMSE", sqrt(mean(elec_test-prevfitHW$mean)^2))
```
De même pour cette méthode, le résultat n'est pas assez performant


## Choix Modèle
Même si le modèle SARIMA(3,0,3)(0,1,1)[96] n'est pas le modèle qui a capté le plus d'informations. <br>
C'est le modèle avec le RMSE le plus bas : 3.982057  <br>
Son bruit balnc n'est pas pris en compte avec une p-value = 3.682e-09  <br>

### Export des prédictions

#### Pour la prévision sans l'utilisation de la température extérieure

```{r}
fit303F=Arima(elec_prev, order=c(3,0,3), seasonal=c(0,1,1))#96
prevFinal = forecast(fit303F, h=96)
```

```{r}
write.xlsx(as.data.frame(prevFinal$mean), "exportPower.xlsx")
```


# Utilisation de la variable Temperature

On va d'abord essayer de voir si il y a correlation entre les variables Temperature et Power
```{r}
plot(elecTemperature_train[,1], y=elecTemperature_train[,2])
```
```{r}
cor(elecTemperature_train)
```
Nous obtenons une valeur de 0.472 <br>
Les variables ne semblent pas vraiment corrélées.

## Prévisions
```{r}
tmp=acf(elecTemperature_train[,1],type="cor",plot = FALSE)
plot(tmp)
```
```{r}
diffpacf=pacf(diff(elecTemperature_train[,1]),type="cor",plot = FALSE)
plot(diffpacf)
```
On remarque à nouveau une saisonnalité et avec le PACF on a un pic du lag à 2

```{r}
fit200Temp=Arima(elecTemperature_train[,1], order=c(2,0,0), seasonal=c(0,1,1), xreg = elecTemperature_train[,2])#96
summary(fit200Temp)
prevfit200Temp= forecast(fit200Temp, xreg=elecTemperature_test[,2])
cat("RMSE", sqrt(mean(elecTemperature_test[,1]-prevfit200Temp$mean)^2))
```
```{r}
fit200Temp %>% residuals() %>% ggPacf()
```
Grâce au PACF, on voit un pic au lag 3, on va améliorer le modèle

```{r}
fit400Temp=Arima(elecTemperature_train[,1], order=c(4,0,0), seasonal=c(0,1,1), xreg = elecTemperature_train[,2])#96
summary(fit400Temp)
prevfit400Temp= forecast(fit400Temp, xreg=elecTemperature_test[,2])
cat("RMSE", sqrt(mean(elecTemperature_test[,1]-prevfit400Temp$mean)^2))
```

```{r}
fit400Temp %>% residuals() %>% ggPacf()
```
On observe toujours un pic sur le lag 4 on va essayer d'en prendre un autre pic ici avec le lag 7

```{r}
fit700Temp=Arima(elecTemperature_train[,1], order=c(7,0,0), seasonal=c(0,1,1), xreg = elecTemperature_train[,2])#96
summary(fit700Temp)
prevfit700Temp= forecast(fit700Temp, xreg=elecTemperature_test[,2])
cat("RMSE", sqrt(mean(elecTemperature_test[,1]-prevfit700Temp$mean)^2))
```
```{r}
fit700Temp %>% residuals() %>% ggPacf()
```
On observe un pic sur le lag 9 on va essayer d'améliorer le modèle

```{r}
fit900Temp=Arima(elecTemperature_train[,1], order=c(9,0,0), seasonal=c(0,1,1), xreg = elecTemperature_train[,2])#96
summary(fit900Temp)
prevfit900Temp= forecast(fit900Temp, xreg=elecTemperature_test[,2])
cat("RMSE", sqrt(mean(elecTemperature_test[,1]-prevfit900Temp$mean)^2))
```

```{r}
fit900Temp %>% residuals() %>% ggPacf()
```
On observe un pic sur le lag 8 on va essayer d'améliorer le modèle
```{r}
fit800Temp=Arima(elecTemperature_train[,1], order=c(8,0,0), seasonal=c(0,1,1), xreg = elecTemperature_train[,2])#96
summary(fit800Temp)
prevfit800Temp= forecast(fit800Temp, xreg=elecTemperature_test[,2])
cat("RMSE", sqrt(mean(elecTemperature_test[,1]-prevfit800Temp$mean)^2))
```

```{r}
fit800Temp %>% residuals() %>% ggPacf()
```

```{r}
fit800Temp %>% residuals() %>% ggAcf()
```
On arrive plus à stabiliser les pic des lag, cela nécessite trop de performances. <br>



## NEURAL NETWORK
On essaye de faire une prédiction avec un réseau de neurones.

```{r}
NNfitTemp=nnetar(elecTemperature_train[,1], xreg = elecTemperature_train[,2])
summary(NNfitTemp)
prevNNfitTemp= forecast(NNfitTemp, xreg=elecTemperature_test[,2])
cat("RMSE", sqrt(mean(elecTemperature_test[,1]-prevNNfitTemp$mean)^2))
```
```{r}
checkresiduals(NNfitTemp)
```



Le résultat est très satisfesant comparé aux RMSE du SARIMA


### Pour la prévision avec l'utilisation de la température extérieure
Les prédictions semblent vraiment similaires avec ou sans la variable température, on a aperçu une petite différence de performances entre les modèles. <br>
Le modèle utilisant un réseau de neurone s'est démarqué avec un RMSE bizarrement bas de 1.208937. <br>


## Exportation des résultats

```{r}
fitFinaltemp = nnetar(elecTemperature_prev[1:4507,1], xreg = elecTemperature_prev[1:4507,2])
prevFinalTemp= forecast(fitFinaltemp, xreg=elecTemperature_prev[4508:4603,2])
write.xlsx(as.data.frame(prevFinalTemp$mean), "exportPowerTemp.xlsx")
```



A noter que dans le fichier prédiction : <br>
La première colonne contient les prédictions SANS la variable température. <br>
La deuxième colonne contient les prédictions AVEC la variable température. <br>